---
title: "Porównanie zbiorów"
output: html_document
---

```{r, echo = FALSE, results = 'hide', warning = FALSE, message = FALSE, cache = TRUE}
setwd('../') # nie wykonywać przy ręcznym uruchamianiu

library(dplyr)
devtools::load_all(".")
load('dane/stare/daneMS.RData')
load('dane/stare/zlaczone.RData')
nUsun1 = daneMS %>% group_by(ID, KIERUNEK_ID, JEDNOSTKA_ID, UCZELNIA_ID) %>% mutate(n = n()) %>% filter(n > 1) %>% nrow()
nUsun2 = wszystko %>% filter(DATA_ZAK == data2okres('2015-03')) %>% nrow()
daneMS = daneMS %>% group_by(ID, KIERUNEK_ID, JEDNOSTKA_ID, UCZELNIA_ID) %>% mutate(n = n()) %>% filter(n == 1) %>% select(-n)
wszystko = wszystko %>% group_by(ID, KIERUNEK_ID, JEDNOSTKA_ID, UCZELNIA_ID) %>% mutate(n = n()) %>% filter(n == 1) %>% select(-n)
daneMS = wszystko %>% 
  select(ID, KIERUNEK_ID, JEDNOSTKA_ID, UCZELNIA_ID, ID_ZDAU) %>%
  right_join(daneMS)
stopifnot(
  nrow(daneMS) == nrow(wszystko),
  all(!is.na(daneMS$ID_ZDAU))
)
# odfiltruj osobników, którzy uzyskali dyplom w ostatnim miesiącu okresu
wszystko = wszystko %>% filter(!is.na(NME))
daneMS = daneMS %>% semi_join(wszystko %>% select(ID_ZDAU)) 
load('cache/ZUS.RData')
load('cache/utrataEtatu.RData')
zdau = przygotuj_zdau()
pnaPowiaty = polacz_pna_powiaty(przygotuj_pna(), przygotuj_powiaty(), '2014-01-01', '2015-03-31')
```

# Wstęp

## Obserwacje pominięte w porównaniu

### Z uwagi na brak unikalnego id pomiędzy zbiorami

Porównując dane wyliczone przez MS i przeze mnie złączam je po kombinacji {ID, KIERUNEK_ID, JEDNOSTKA_ID, UCZELNIA_ID}.

Ponieważ kombinacja ta nie pozwala na unikalną identyfikację obserwacji w zbiorze absolwentów (ale też nie mamy do dyspozycji żadnego lepszego klucza podstawowego), obserwacje nieunikalne są wcześniej usuwane. Liczba usuniętych obserwacji wynosi `r nUsun1` (`r round(nUsun1 * 100 / nrow(daneMS), 2)`%), a więc można się nimi specjalnie nie przejmować.

### Absolwenci, którzy otrzymali dyplom w miesiącu końca obserwacji

Zmiennym liczonym "od miesiąca po uzyskaniu dyplomu do końca obserwacji" wyliczanym dla absolwentów, którzy uzyskali dyplom w miesiącu kończącym obserwację, MS przypisuje wartość 0, ja natomiast brak danych (wychodząc z założenia, że skoro okres opisywany przez te zmienne wychodzi poza "okienko obserwacji", to w ogóle nie da się ich policzyć).

Ponieważ jest to różnica systematyczna i globalna (niezwiązana ze sposobem wyliczania konkretnej zmiennej), obserwacje takie również zostały usunięte z porównania. Jest ich `r nUsun2` (`r round(nUsun2 * 100 / nrow(daneMS), 2)`%), a więc można się nimi specjalnie nie przejmować.

## Sposób porównania

Funkcja *porownaj(zbiorA, zbiorB, zmienna)* (opcjonalnie *porownaj(zbiorA, zbiorB, zmiennaWZbiorzeA, zmiennaWZbiorzeB)*, jeśli nazwy zmiennych różnią się między zbiorami) zwraca tablicę, w której:

* jednostką jest absolwent
* kolumna *a* zawiera wartość porównywanej zmiennej w zbiorze A (dalej konsekwentnie będzie to zbiór MS)
* kolumna *b* zawiera wartość porównywanej zmiennej w zbiorze B (dalej konsekwentnie będzie to mój zbiór)
* kolumna *d* zawiera różnicę wartości kolumn *a* i *b* (*d = a - b*)
* kolumny *ID* oraz *ID_ZDAU* pozwalają zidentyfikować absolwenta

# Pełna zgodność

## LEN
```{r, warning = FALSE, message = FALSE}
porownaj(daneMS, wszystko, 'LEN1', 'LEN_P1') %>% group_by(d) %>% summarize(n = n())
```

## SZE
```{r, warning = FALSE, message = FALSE}
round(quantile((porownaj(daneMS, wszystko, 'SZE'))$d, c(0, 0.001, 0.1, 0.9999, 0.99999, 1)), 1)
porownaj(daneMS, wszystko, 'SZE') %>% filter(d > 1) %>% left_join(zus %>% filter(okres == koniec) %>% select(id, podst) %>% rename(ID = id))
```
Sprawa jest jasna, MS wlicza okres składkowy zgonu, a ja wykluczam (vide mail MB z 2016-01-02)

# Dobra zgodność

## NME
```{r, warning = FALSE, message = FALSE}
porownaj(daneMS, wszystko, 'NME') %>% group_by(d) %>% summarize(n = n())
```
Zgodność utracona po wyeliminowaniu ze zbioru ZUS składek dla miesięcy, w których absolwent zmarł. Tak więc prawdopodobnie MS wlicza te miesiące przy liczeniu NME.

# NMP

```{r, warning = FALSE, message = FALSE}
porownaj(daneMS, wszystko, 'NMP') %>% group_by(d) %>% summarize(n = n())
```

## NMJ

```{r, warning = FALSE, message = FALSE}
porownaj(daneMS, wszystko, 'NMJ') %>% group_by(d) %>% summarize(n = n())
```

## NMM

```{r, warning = FALSE, message = FALSE}
porownaj(daneMS, wszystko, 'NMM') %>% group_by(d) %>% summarize(n = n())
```

## NMS (samoz)

```{r, warning = FALSE, message = FALSE}
porownaj(daneMS, wszystko, 'NMS') %>% group_by(d) %>% summarize(n = n())
porownaj(daneMS, wszystko, 'NMS') %>% filter(d == 2)
zdau %>% filter(id == 4828272)
zus %>% filter(id == 4828272, okres >= 24174, samoz == 1) %>% select(okres) %>% distinct() %>% arrange(okres)
zdau %>% filter(id == 198443994)
zus %>% filter(id == 198443994, okres >= 24174, samoz == 1) %>% select(okres) %>% distinct() %>% arrange(okres)
```
Na losowo wybranych przykładach wydaje mi się, że liczę dobrze i nie mam pomysłu, skąd się wzięły wartości MS.  
Wymaga dyskusji.

## NMB (bezrobocie)

```{r, warning = FALSE, message = FALSE}
porownaj(daneMS, wszystko, 'NMB', 'NMB_V2') %>% group_by(d) %>% summarize(n = n())

porownaj(daneMS, wszystko, 'NMB', 'NMB_V2') %>% filter(d > 7)
zus %>% filter(id == 15045163) %>% arrange(okres) %>% as.data.frame() %>% select(okres, etat, netat, samoz, bezrob, rentemer, student) # MS najwyraźniej nie wyklucza po rentemer

porownaj(daneMS, wszystko, 'NMB', 'NMB_V2') %>% filter(d == 3)
zus %>% filter(id == 221631525) %>% arrange(okres) %>% as.data.frame() %>% select(okres, etat, netat, samoz, bezrob, rentemer, student) # MS najwyraźniej nie wyklucza po samoz
```
Wygląda na to, że NMB wg MS to coś pomiędzy NMB opisnym przez MJ+MB (tylko po *bezrob*) a NMB_V2 opisanym przez MJ+MB (*bezrob* i żadno z *etat, netat, samoz, rentemer, student*)

# Kiepska zgodność

## KONT

```{r, warning = FALSE, message = FALSE}
porownaj(daneMS, wszystko, 'KONT') %>% group_by(d, is.na(a), is.na(b)) %>% summarize(n = n())

porownaj(daneMS, wszystko, 'KONT') %>% filter(d == -1)
zdau %>% filter(id == 2019916) 
porownaj(daneMS, wszystko, 'KONT') %>% filter(d == -2)
zdau %>% filter(id == 2040429) 
```
Na losowo wybranych przykładach wydaje mi się, że liczę dobrze i nie mam pomysłu, skąd się wzięły wartości MS (nie tylko różnice w wartościach, ale też liczba braków danych u MS).  
Wymaga dyskusji.

## GBEZD

```{r, warning = FALSE, message = FALSE}
plot(density((porownaj(daneMS, wszystko, 'GBEZD'))$d, from = -10, to = 10))
porownaj(daneMS, wszystko, 'GBEZD') %>% 
  group_by(abs(d) > 2, abs(d) > 1, abs(d) > 0.5, abs(d) > 0.1) %>% summarize(n = n()) %>% 
  ungroup() %>% mutate(n_skum = cumsum(n), ods_skum = n_skum / sum(n))

porownaj(daneMS, wszystko, 'GBEZD') %>% filter(abs(d) > 30)
zus %>% filter(id == 196758920) %>% select(okres, pna) %>% left_join(pnaPowiaty %>% select(pna, okres, powpbezd, powpbezd_sr))
```
Tutaj pole do rozbieżności jest szerokie, począwszy od sposobu identyfikacji powiatów (własne id PEJK-u versus TERYT), poprzez sposób agregacji/zastępowania przy niejednoznacznym mapowaniu PNA na powiat, skończywszy na jakichś drobniejszych różnicach.  
Do dyskusji.

## NMLE (liczba utrat etatu)

```{r, warning = FALSE, message = FALSE}
porownaj(daneMS, wszystko, 'NMLE') %>% group_by(d) %>% summarize(n = n()) %>% as.data.frame()

porownaj(daneMS, wszystko, 'NMLE') %>% filter(d == 4)
zdau %>% filter(id == 2020720)
zus %>% filter(id == 2020720, okres > 24175) %>% select(id_platnika, okres, etat) %>% arrange(id_platnika, okres) %>% as.data.frame()
utrataEtatu %>% filter(id == 2020720, utretatu == TRUE) %>% ungroup() %>%arrange(okres)

porownaj(daneMS, wszystko, 'NMLE') %>% filter(d == -3)
zdau %>% filter(id == 209459645)
zus %>% filter(id == 209459645, okres >= 24173) %>% select(id_platnika, okres, etat) %>% arrange(id_platnika, okres) %>% as.data.frame()
utrataEtatu %>% filter(id == 209459645, utretatu == TRUE) %>% ungroup() %>% arrange(okres)
```
Na losowo wybranych przykładach wydaje mi się, że liczę dobrze i nie mam pomysłu, skąd się wzięły wartości MS.  
Wymaga dyskusji.

## CZASPRD (czas do etat/netat/samoz)

```{r, warning = FALSE, message = FALSE}
porownaj(daneMS, wszystko, 'CZASPRD') %>% group_by(d, is.na(a), is.na(b)) %>% summarize(n = n()) %>% as.data.frame()

porownaj(daneMS, wszystko, 'CZASPRD') %>% filter(d == 3)

zdau %>% filter(id == 2767003)
zus %>% filter(id == 2767003, okres >= 24175) %>% arrange(id_platnika, okres) %>% select(id_platnika, okres, etat, netat, samoz)

zdau %>% filter(id == 3618686)
zus %>% filter(id == 3618686, okres >= 24172) %>% arrange(id_platnika, okres) %>% select(id_platnika, okres, etat, netat, samoz)
```
Czyżby MS pomijał pracę posiadaną w momencie uzyskania dyplomu? A może nie wlicza samozatrudnienia?  
Wymaga dyskusji

## NMN (netat)

```{r, warning = FALSE, message = FALSE}
porownaj(daneMS, wszystko, 'NMN') %>% group_by(d) %>% summarize(n = n())

porownaj(daneMS, wszystko, 'NMN') %>% filter(d == -3)
zdau %>% filter(id == 2020720)
zus %>% filter(id == 2020720, okres > 24175, netat == 1) %>% select(okres, netat, etat, samoz) %>% distinct() %>% arrange(okres)

porownaj(daneMS, wszystko, 'NMN') %>% filter(d == -3, b == 11)
zdau %>% filter(id == 9504381)
zus %>% filter(id == 9504381, okres > 24172, netat == 1) %>% select(okres, netat, etat, samoz) %>% distinct() %>% arrange(okres)
```
Na losowo wybranych przykładach wydaje mi się, że liczę dobrze i nie mam pomysłu, skąd się wzięły wartości MS.  
Wymaga dyskusji.

## NEM (etatodawcomiesiące)

```{r, warning = FALSE, message = FALSE}
porownaj(daneMS, wszystko, 'NEM') %>% group_by(d) %>% summarize(n = n())
porownaj(daneMS, wszystko, 'NEM') %>% filter(d == 10)
zdau %>% filter(id == 3377711)
zus %>% filter(id == 3377711, okres > 24171, etat == 1) %>% select(okres, id_platnika, etat) %>% arrange(okres) %>% as.data.frame()
```
Wygląda na to, że w wypadku wielu rekordów od jednego pracodawcy w jednym okresie MS zliczał je oddzielnie, ja natomiast redukuję je do jednego "etatodacomiesiąca" dla danego okresu.

## NDE (różni dawcy etatu)

```{r, warning = FALSE, message = FALSE}
porownaj(daneMS, wszystko, 'NDE') %>% group_by(d) %>% summarize(n = n())
porownaj(daneMS, wszystko, 'NDE') %>% filter(d == 2)
zdau %>% filter(id == 2760309)
zus %>% filter(id == 2760309, etat == 1) %>% select(okres, id_platnika, etat) %>% distinct() %>% arrange(id_platnika, okres)
zdau %>% filter(id == 193048437)
zus %>% filter(id == 193048437, etat == 1) %>% select(okres, id_platnika, etat) %>% distinct() %>% arrange(id_platnika, okres)
```
Wygląda na to, że MS liczy NDE dla całego badanego okresu, a nie od pierwszego miesiąca po uzyskaniu dyplomu.

## NDN (różni dawcy nieetatu)

```{r, warning = FALSE, message = FALSE}
porownaj(daneMS, wszystko, 'NDN') %>% group_by(d) %>% summarize(n = n())
porownaj(daneMS, wszystko, 'NDN') %>% filter(d == 2)
zdau %>% filter(id == 14237862)
zus %>% filter(id == 14237862, netat == 1) %>% select(okres, id_platnika, netat) %>% distinct() %>% arrange(id_platnika, okres)
zdau %>% filter(id == 190210781)
zus %>% filter(id == 190210781, netat == 1) %>% select(okres, id_platnika, netat) %>% distinct() %>% arrange(id_platnika, okres)
```
Wygląda na to, że MS liczy NDN dla całego badanego okresu, a nie od pierwszego miesiąca po uzyskaniu dyplomu.

### NNNN (nowi pracodawcy na netat)

```{r, warning = FALSE, message = FALSE}
porownaj(daneMS, wszystko, 'NNNN1', 'NNNN_P1') %>% group_by(d) %>% summarize(n = n())
porownaj(daneMS, wszystko, 'NNNN1', 'NNNN_P1') %>% filter(d == 1)
zdau %>% filter(id == 2031468)
zus %>% filter(id == 2031468) %>% select(okres, id_platnika, netat) %>% distinct() %>% arrange(id_platnika, okres)
zdau %>% filter(id == 2209367)
zus %>% filter(id == 2209367) %>% select(okres, id_platnika, netat) %>% distinct() %>% arrange(id_platnika, okres)
```
MS najwyraźniej liczy pracodawcę jako znanego jeśli zatrudniał on wcześniej absolwenta na netat, ja natomiast dostałem informację, że "znaność" pracodawcy należy wyliczać bez względu na formę zatrudnienia.

### NNDN (nowi pracodawcy na etat)

```{r, warning = FALSE, message = FALSE}
porownaj(daneMS, wszystko, 'NNDN1', 'NNDN_P1') %>% group_by(d) %>% summarize(n = n())
porownaj(daneMS, wszystko, 'NNDN1', 'NNDN_P1') %>% filter(d == -2)
zdau %>% filter(id == 2840128)
zus %>% filter(id == 2840128) %>% select(okres, id_platnika, etat) %>% distinct() %>% arrange(id_platnika, okres)
zdau %>% filter(id == 14183396)
zus %>% filter(id == 14183396) %>% select(okres, id_platnika, etat) %>% distinct() %>% arrange(id_platnika, okres) %>% as.data.frame()
```
Na losowo wybranych przykładach wydaje mi się, że liczę dobrze i nie mam pomysłu, skąd się wzięły wartości MS.  
Wymaga dyskusji.
